---
title: "Generación de muestra de la primera fase"
author: "José Fernando Zea"
date: "2023-11-09"
output: html_document
---

```{r setup, include=FALSE}
knitr::opts_chunk$set(echo = TRUE)
```


# Proceso de generación de muestra

```{r, warning=FALSE, message=FALSE}
library(dplyr)
#library(TeachingSampling)
library(sampling)
#library(ggplot2)
```


```{r}
data(BigCity)
```


Generamos una variable dummy para definir si la variable es microestablecimiento (asumiremos que cerca del 25% de los hogares tiene un microestablecimiento)

```{r}
set.seed(12345)
BigCity$indica_microestablecimiento <- rbinom(n = nrow(BigCity),
                                             size = 1, prob = 0.25)
```
La proporción de microestablecimientos es:

```{r}
table(BigCity$indica_microestablecimiento, useNA = "a") %>% proportions()
```

Ahora simulo una variable que es el ingreso del microestablecimiento:

```{r}
BigCity$ingreso_microestablecimiento <- NA
BigCity$ingreso_microestablecimiento[BigCity$indica_microestablecimiento == 1] <-
  runif(n = sum(BigCity$indica_microestablecimiento == 1), 100, 700)

```

```{r}
saveRDS(BigCity, "output/BigCity2.Rds")
```


# Selección de unidades primarias de muestreo

Sacamos una muestra de 329 (20%) UPMS de las 1644, repartimos por estrato el número de UPMS:

```{r}
df_ConteoUpmXestrato <- BigCity %>% group_by(Stratum, PSU) %>% count() %>% select(-n) %>%
          ungroup() %>% group_by(Stratum) %>% count(name = "N_upm") %>% ungroup()
df_ConteoUpmXestrato$n_upm <- ceiling(329 * df_ConteoUpmXestrato$N_upm / sum(df_ConteoUpmXestrato$N_upm))
df_ConteoUpmXestrato$n_upm <- ifelse(df_ConteoUpmXestrato$n_upm == 1, 2, df_ConteoUpmXestrato$n_upm)
```

El tamño de muestra de UPMS resultante es 391.


Generamos el marco de UPMS:

```{r}
df_marco <- BigCity %>% group_by(Stratum, PSU) %>% count() %>% select(-n)
df_marco <- df_marco %>% left_join(df_ConteoUpmXestrato, by = "Stratum")
```

Organizar el estrato:

```{r}
df_marco <- df_marco %>% arrange(Stratum)
df_ConteoUpmXestrato <- df_ConteoUpmXestrato %>% arrange(Stratum)
n_I <- df_ConteoUpmXestrato$n_upm
```


Seleccionamos la muestra del marco:

```{r}
names(df_marco)[names(df_marco) == "Stratum"] <- "Estrato"
set.seed(12345)
proc_estratificacion <- sampling::strata(df_marco, stratanames = "Estrato", size = n_I, method = "srswor",
                 description = F)
```

```{r}
muestra_marco <- getdata(df_marco, proc_estratificacion)
muestra_marco$ID_unit <- NULL
muestra_marco$Stratum <- NULL
muestra_marco <- muestra_marco %>% relocate(Estrato)
names(muestra_marco)[names(muestra_marco) == "Prob"] <- "Pi_Ii"
names(muestra_marco)[names(muestra_marco) == "Estrato"] <- "Stratum"

```


# Selección de unidades secundarias de muestreo

```{r}
df_marcoHogares_BigCity <- right_join(BigCity, muestra_marco, by = c("Stratum", "PSU"))
df_marcoHogares_BigCity <- df_marcoHogares_BigCity %>% group_by(Stratum, PSU, HHID) %>%
  summarise(N_upm  = max(N_upm), n_upm = max(n_upm), Pi_Ii = max(Pi_Ii))
```


Consultamos el número de hogares en la UPM:

```{r}
consulta_NumHog <- df_marcoHogares_BigCity %>% group_by(Stratum, PSU) %>% count(name = "N_i") %>% 
                   arrange(PSU)
consulta_NumHog$n_i <- ifelse(consulta_NumHog$N_i < 5, consulta_NumHog$N_i, 5)
n_hog <- consulta_NumHog$n_i
```


Selecciono 5 hogares por UPM (salvo que haya menos de 5 horares en la UPM):


```{r}
df_marcoHogares_BigCity <- df_marcoHogares_BigCity %>% arrange(PSU)
```

```{r}
set.seed(12345)
proc_estratificacion2 <- sampling::strata(df_marcoHogares_BigCity, 
                                         stratanames = "PSU", size = n_hog, 
                                         method = "srswor",
                                         description = F)
```


```{r}
names(df_marcoHogares_BigCity)[names(df_marcoHogares_BigCity) == "Stratum"] <- "Estrato_UPM"

muestra_hogares <- getdata(df_marcoHogares_BigCity, proc_estratificacion2)
muestra_hogares$ID_unit  <- NULL
muestra_hogares$Stratum  <- NULL

names(muestra_hogares)[names(muestra_hogares) == "Prob"] <- "Pi_ki"
```



```{r}
muestra_hogares <- muestra_hogares %>% left_join(consulta_NumHog, by = "PSU")
muestra_hogares$ID_unit <- NULL
muestra_hogares$Stratum <- NULL
```


```{r}
muestra_hogares$pi_k <- muestra_hogares$Pi_Ii *  muestra_hogares$Pi_ki
```


```{r}
sum(1/muestra_hogares$pi_k)
```


# Muestra final
Integramos a la tabla de BigCity para traer las variables:


```{r}
muestra <- BigCity %>% right_join(muestra_hogares, by = c("HHID", "PSU"))
```


Conservamos solo las variables a nivel de hogar:


```{r}
muestraHog <- muestra %>% filter(PersonID == "idPer01") %>%
  select(-Sex, -Age, -MaritalST, -Employment, -PersonID)
```


```{r}
setwd("output")
saveRDS(muestraHog, "muestraFase1.Rds")
```

```{r}

```

