---
title: "Seleccion dos fases y definicion diseño 2 fases y estimaciones muestrales"
author: "José Fernando Zea"
date: "2023-11-10"
output: html_document
---

```{r setup, include=FALSE}
knitr::opts_chunk$set(echo = TRUE)
```

```{r, warning=FALSE, message=FALSE}
library(dplyr)
library(survey)
```


Leemos la muestra de la primera fase:

```{r, warning=FALSE, message=FALSE}
muestra <- readRDS("output/muestraFase1.Rds")
```

También leemos el marco para comparar el ingreso microestablecimientos:

```{r, warning=FALSE, message=FALSE}
setwd("output")
BigCity2 <- readRDS("BigCity2.Rds") 
```

# Selección de la segunda fase


Contamos el número de emprendimientos:

```{r}
table(muestra$indica_microestablecimiento, useNA = "a")
```



De los 487 emprendimientos seleccionaremos 300 establecimientos para profundizar temáticas de emprendimientos:


```{r}
n_segundaFase <- 300 # Tamaño de muestra de segunda fase

df_sel_emprendimiento <- muestra %>% 
  filter(indica_microestablecimiento == 1) %>% select(HHID)

# Seleccion con un MAS los establecimientos con un coordinado negativo

# nrow(df_sel_emprendimiento) # Tamaño de muestra de la primera fase
 
set.seed(12345)
df_sel_emprendimiento$aleaEstablec <- runif(n = nrow(df_sel_emprendimiento))
df_sel_emprendimiento <- df_sel_emprendimiento %>% arrange(aleaEstablec)

df_sel_emprendimiento$indica_2Fases <- c(rep(1, n_segundaFase), 
                      rep(0, nrow(df_sel_emprendimiento) - n_segundaFase))

df_sel_emprendimiento$aleaEstablec <- NULL

```

En la muestra coloca la variable indicadora de dos fases en la muestra original:


```{r}

# En la muestra coloca la variable indicadora de dos fases en la muestra original
muestra <- muestra %>% left_join(df_sel_emprendimiento, by = "HHID")

# El número de hogares que tienen un microemprendimiento en la muestra de la primera fase
muestra$N_2fases <- sum(muestra$indica_microestablecimiento)

```



```{r}
head(muestra)
```


La muestra resultante tiene una variable llamada indica_2Fases:

```{r}
table(muestra$indica_2Fases, useNA = "a")
```
De los hogares con microestablecimientos comerciales que resultaron en la muestra 300 fueron seleccionados para realizarle un formulario de microestablecimientos.


# Diseño en dos Fases

```{r}
diseno2Fases <- twophase(id = list(~PSU + HHID, ~HHID), 
         strata = list(~Stratum, NULL), # Cambiar PSU por Stratum
         fpc = list(~N_upm + N_i, ~N_2fases), 
subset = muestra$indica_2Fases == 1 & !is.na(muestra$indica_2Fases), 
 data = muestra)

Estimamos el ingreso promedio de los microestablecimientos:
```{r}
svymean(~ingreso_microestablecimiento, diseno2Fases)
```

Con un cve de:
```{r}
10.82 / 387.92   * 100
```



Comparamos con la estimación de BigLucy:

```{r}
mean(BigCity2$ingreso_microestablecimiento, na.rm = T)
```

